臺灣臺中地方法院刑事判決　　　　　　　　　　　　九十三年度訴字第二二一二號
　　公　訴　人　臺灣臺中地方法院檢察署檢察官
　　被　　　告　乙○○
　　選任辯護人　郭隆偉
右列被告因違反槍砲彈藥刀械管制條例案件，經檢察官提起公訴（九十三年度偵字第
一二０九三號），本院判決如左：
    主  文
乙○○未經許可，意圖販賣而陳列可發射金屬具有殺傷力之仿來復槍外型製造之空氣
長槍，處有期徒刑壹年貳月，併科罰金新臺幣貳萬元，罰金如易服勞役，以新臺幣玖
佰元（即銀元參佰元）折算壹日，扣案之仿來復槍外型製造之空氣長槍（槍枝管制編
號0000000000）壹枝，沒收。
    事  實
一、乙○○在台中縣沙鹿鎮○○路三三六號一樓新天地大賣場設櫃經營「大衛金雷王
    科技館」，僱用甲○○（另經不起訴處分在案）為店員，於民國（下同）九十三
    年六月底某日，以新台幣（下同）一萬五千元之價格，向不詳姓名之客戶購買屬
    於槍砲彈藥刀械管制條例第四條第一項第一款所管制之可發射金屬之具殺傷力仿
    來復槍外型製造之空氣長槍（槍枝管制編號0000000000）一枝，自該
    日起，未經許可持有該槍並意圖販賣而陳列於上址之透明玻璃櫃子內，嗣於九十
    三年七月二日下午十八時許為警在上址當場查獲，扣得上開空氣長槍一枝及ＣＯ
    ２鋼瓶、測試用空鐵罐各一罐、加強型ＢＢ彈一包。
二、案經臺中縣警察局烏日分局報請臺灣臺中地方法院檢察署檢察官偵查起訴。
    理  由
一、訊據被告乙○○對於右揭其以一萬五千元之價格，向不詳姓名之客戶購買本案空
    氣長槍一枝，而該槍枝並未有合法證照，其每枝售價是二萬二千元，證人甲○○
    所述每枝售價三萬一千元是還包括有滅音管及狙擊鏡之附帶配備，其之前已經販
    賣出二把相同形式之空氣長槍，售價共四萬二千元（因為客人殺價所以一枝便宜
    一千元），且於九十三年七月二日下午十八時許在其所經營之「大衛金雷王科技
    館」內被警查獲前開具殺傷力仿來復槍外型製造之空氣長槍（槍枝管制編號00
    00000000）一枝等之事實固坦承不諱，然矢口否認有何前揭之違反槍砲
    彈藥刀械管制條例犯行，辯稱：伊並未改裝過該槍枝之槍機彈簧，該扣案槍枝是
    中古的，是伊剛估回來而已，有滅音管會卡彈，是客人跟伊講的，但伊還未測試
    過，伊不知該槍枝具有殺傷力，伊販售的是玩具槍，該槍枝在網路均可隨意買到
    ，亦是伊直接向上游廠商訂購的云云。惟查右揭事實，業據被告乙○○於九十三
    年八月五日在臺灣臺中地方法院檢察署檢察官訊問時直承，前開扣案之空氣長槍
    一枝如有客人要購買是要販賣的等語（見台灣台中地方法院檢察署九十三年度偵
    字第一二○九三號卷第四十頁），證人甲○○於警訊時亦證述稱，上開扣案之空
    氣長槍一枝陳列在「大衛金雷王科技館」店內，是要販賣的，售價是三萬一千元
    整，附帶有ＣＯ２鋼瓶一個及加強型橘色ＢＢ彈一包等語（見台灣台中地方法院
    檢察署九十三年度偵字第一二○九三號卷第十一頁），證人甲○○復於本院審理
    時亦到庭經實施交互詰問證述稱，其在警詢時有陳稱，如果客人要發射金屬子彈
    ，其會請客人自己去五金行購買八釐米鋼珠使用，本案查獲前，其亦有在該店內
    出售過扣案之同型空氣長槍二枝，販賣之金額是四萬二千元，均交付給其老闆了
    ，而上開扣案之空氣長槍一枝陳列在「大衛金雷王科技館」店內，是有在販賣等
    語（見本院九十三年十一月十七日審判筆錄）。此外，並有扣案如事實欄所載之
    空氣長槍一枝及ＣＯ２鋼瓶、測試用空鐵罐各一罐、加強型ＢＢ彈一包等物及扣
    押物品照片四幀、扣押筆錄、扣押物品目錄表、員警職務報告各一份在卷足資佐
    證，而該槍枝經內政部警政署刑事警察局鑑定結果認係仿來復槍外型製造之空氣
    長槍（槍枝管制編號0000000000），以二氧化碳鋼瓶內氣體為發射動
    力，經裝填直徑八mm、重量二．一ｇ之鋼珠試射三次，其彈丸發射速度分別為一
    三七、一三七、一三八公尺／秒，換算其單位面積動能分別為三九．二、三九．
    二、三九．八焦耳／平方公分。而依據日本科學警察研究所之研究結果，彈丸單
    位面積動能達二十焦耳／平方公分則足以穿入人體皮肉層，足見前開槍枝係可發
    射金屬具殺傷力無誤，亦有該局九十三年七月二十二日刑鑑字第０九三０一四一
    一八一號槍彈鑑定書一份在卷可稽。是綜據上述，被告乙○○嗣雖於本院審理中
    翻異前供空言否認，所辯無非臨訟畏罪飾卸之詞，要無足採，事證已臻明確，被
    告乙○○犯行洵堪認定。
二、核被告乙○○所為，係犯槍砲彈藥刀械管制條例第十一條第四項之未經許可意圖
    販賣而陳列槍砲罪。至於被告乙○○所供，之前已經販賣出二把相同形式之空氣
    長槍，售價共四萬二千元，則因未據扣案及囑託鑑定，無從認定是否具有殺傷力
    ，於本案中不予審酌，併予敘明。爰審酌被告乙○○為圖私利竟販賣具殺傷力仿
    來復槍外型製造之空氣長槍，危害社會治安，不宜輕縱，其犯罪之動機、目的、
    手段、品行、所生危害及犯罪後猶飾詞狡賴犯行，毫無悔意，犯後態度不佳等一
    切情狀，量處如主文所示之刑，罰金部分並諭知易服勞役之折算標準，以資懲儆
    。扣案之仿來復槍外型製造之空氣長槍（槍枝管制編號0000000000）
    一枝，為違禁物，不問屬於犯人與否，應依法併予宣告沒收之。至於另扣案之Ｃ
    Ｏ２鋼瓶、測試用空鐵罐各一罐、加強型ＢＢ彈一包，均非屬違禁物，爰不依法
    併予宣告沒收之，附此敘明。
據上論斷，應依刑事訴訟法第二百九十九條第一項前段、槍砲彈藥刀械管制條例第十
一條第四項、刑法第十一條前段、第四十二條第二項、第三十八條第一項第一款、現
行法規貨幣單位折算新臺幣條例第二條、罰金罰鍰提高標準條例第二條，判決如主文
。
中      華      民      國    九十三    年     十二     月      一      日
                                        臺灣臺中地方法院刑事第八庭
                                      審判長法官  朱  光  國
                                                  法官  吳  崇  道
                                                  法官  洪  俊  誠
右正本證明與原本無異。
如不服本判決，應於判決送達後十日內向本院提出上訴狀，上訴於臺灣高等法院臺中
分院(須附繕本)。
                                                書記官
中      華      民      國    九十三    年     十二     月      一      日
附錄論罪科刑實體法條文：
槍砲彈藥刀械管制條例第十一條：
未經許可，製造、販賣或運輸第四條第一項第一款所稱其他可發射金屬或子彈具有殺
傷力之各式槍砲者，處五年以上有期徒刑，併科新臺幣一千萬元以下罰金。
未經許可，轉讓、出租或出借前項所列槍砲者，處三年以上十年以下有期徒刑，併科
新臺幣七百萬元以下罰金。
意圖供自己或他人犯罪之用，而犯前二項之罪者，處無期徒刑或七年以上有期徒刑，
併科新臺幣一千萬元以下罰金。
未經許可，持有、寄藏或意圖販賣而陳列第一項所列槍砲者，處一年以上七年以下有
期徒刑，併科新臺幣七百萬元以下罰金。
第一項至第三項之未遂犯罰之。
